臺灣高雄地方法院民事判決　　　　　　　94年度訴字第2289號
原　　　告　太平洋房屋仲介股份有限公司高雄分公司
法定代理人　丁○○
訴訟代理人　癸○○
被　　　告　戊○○
　　　　　　己○○
上二人共同
訴訟代理人　吳剛魁律師
當事人間請求給付違約金事件，本院於民國94年12月7 日言詞辯
論終結，判決如下：
    主  文
原告之訴駁回。
訴訟費用由原告負擔。
    事  實  及  理  由
一、原告主張：被告戊○○、己○○先後於民國92年2月7日、93
    年3 月1 日受僱於原告擔任不動產經紀人職務。按兩造分別
    簽訂之「員工及經紀人服務契約」第3 條、「經紀人承攬同
    意書」（與「員工及經紀人服務契約」合稱系爭契約）第3
    條第1 款約定：戊○○、己○○於系爭契約有效期間內獲悉
    之客戶基本資料、電話、地址、受託仲介銷售（租賃）之不
    動產其坐落、坪數、價位（含出價之資料）、委託銷售（租
    賃）期限、公司之營運方針、市場分析等資料，非經原告同
    意不得洩漏、告知、交付或移轉與他人，亦不得販售他人圖
    利。詎戊○○、己○○於94年3 月3 日、21日離職進入中信
    房屋高雄楠梓右昌加盟店（下稱中信房屋）任職後，旋分別
    將附表1 、2 所示客戶基本資料、電話、地址、不動產坐落
    、坪數、價位（下稱系爭資料）洩漏予中信房屋。爰依系爭
    契約第9 條第2 款約定。聲明：戊○○、己○○各應給付原
    告300000元，及自起訴狀繕本送達被告翌日即戊○○自94年
    10月13日；己○○自94年10月7 日起至清償日止，按年息百
    分之5 計算之利息。
二、被告則以：原告應舉證證明上情為實在；系爭資料並非秘密
    等語，資為抗辯。聲明：原告之訴駁回。
三、兩造不爭執事項：
（一）戊○○、己○○先後於92年2 月7 日、93年3 月1 日受僱
      於原告擔任不動產經紀人職務。
（二）系爭契約約定：戊○○、己○○於系爭契約有效期間內獲
      悉之客戶基本資料、電話、地址、受託仲介銷售（租賃）
      之不動產其坐落、坪數、價位（含出價之資料）、委託銷
      售（租賃）期限、公司之營運方針、市場分析等資料，非
      經原告同意不得洩漏、告知、交付或移轉與他人，亦不得
      販售他人圖利。
四、茲兩造於本院審理中協商爭點為：（一）被告是否洩漏系爭
    資料予中信房屋？（二）系爭資料，是否屬於營業秘密？
（一）被告是否洩漏系爭資料予中信房屋？
  １﹑按當事人主張有利於己之事實者，就其事實有舉證之責任
      ，如不能舉證或其所舉證據不能證明其所主張事實之存在
      ，則不問被告之反證如何均應將其訴予以駁回。
  ２﹑原告主張被告洩漏系爭資料予中信房屋，固提出委託銷售
      契約書（下稱委銷契約）、中信房屋推案照片、網頁（下
      稱系爭照片、網頁）為憑。惟查，系爭委銷契約雖能證明
      附表1 、2 所示客戶曾委託原告銷售彼等所有不動產，然
      系爭照片、網頁充其量亦僅能證明上開不動產現由中信房
      屋推案銷售。均無從推認被告如何洩漏系爭資料予中信房
      屋。則原告遽以前詞請求被告給付違約金，即屬無據。此
      外，原告迄未提出其他證據證明被告洩漏系爭資料予中信
      房屋之事實。則依前開說明，被告自應負擔無法舉證之不
      利益。
五、綜上，原告主張被告洩漏系爭資料予中信房屋，請求被告各
    應給付原告300000元，及自起訴狀繕本送達被告翌日即戊○
    ○自94年10月13日；己○○自94年10月7 日起至清償日止，
    按年息百分之5 計算之利息，為無理由，應予駁回。
六、本件事證已臻明確，兩造其餘攻擊防禦方法及舉證，核於判
    決結果不生影響，爰不一一論斷，附此敘明。
七、據上論結，本件原告之訴為無理由，依民事訴訟法第78條，
    判決如主文。
中　　華　　民　　國　　94　　年　　12　　月　　30　　日
                        民事第二庭  法 　 官　黃呈熹
以上正本證明與原本無異。
如對本判決上訴，須於判決送達後20日內向本院提出上訴狀，同
時表明上訴理由（原判決所違背之法令及其具體內容或依訴訟資
料可認為原判決有違背法令之具體事實）；如已於本判決宣示後
送達前提起上訴者，應於判決送達後10日內補具上訴理由（均須
按他造當事人之人數附繕本）。
中　　華　　民　　國　　94　　年　　12　　月　　26　　日
                                    書 記 官  曾瓊玉
附表1
┌─┬──────────┬────────────────┐
│  │客戶（委託人）      │不動產坐落                      │
├─┼──────────┼────────────────┤
│1 │林武雄              │高雄市楠梓區楠梓379號           │
├─┼──────────┼────────────────┤
│2 │乙○○              │高雄市楠梓區○○○街162號       │
├─┼──────────┼────────────────┤
│3 │丙○○              │高雄縣路竹鄉○○段188、189地號  │
├─┼──────────┼────────────────┤
│4 │庚○○              │高雄市○○區○○街220號         │
└─┴──────────┴────────────────┘
附表2
┌─┬──────────┬────────────────┐
│  │客戶（委託人）      │不動產坐落                      │
├─┼──────────┼────────────────┤
│1 │壬○○○            │高雄市○○區○○路586巷1號4樓   │
├─┼──────────┼────────────────┤
│2 │辛○○              │高雄市楠梓區○○○路52號        │
├─┼──────────┼────────────────┤
│3 │甲○○              │高雄縣鳳山市○○○路60巷13號4樓 │
├─┼──────────┼────────────────┤
│4 │子○○              │高雄市○○區○○街40巷1號       │
└─┴──────────┴────────────────┘
